最　高　行　政　法　院　裁　定
                                      100年度裁字第642號
聲  請  人　蔡琇娟
訴訟代理人　卓隆燁
上列聲請人因與相對人財政部臺灣省中區國稅局間綜合所得稅事
件，對於中華民國99年11月11日本院99年度裁字第2728號裁定，
聲請再審，本院裁定如下：
　　主  文
再審之聲請駁回。
再審訴訟費用由聲請人負擔。
　　理  由
一、按裁定已經確定，而有行政訴訟法第273條第1項第1款規定
    「適用法規顯有錯誤者」之事由，依行政訴訟法第283條規
    定，固得聲請再審。惟所謂「適用法規顯有錯誤」，係指原
    確定裁定所適用之法規與該案應適用之現行法規相違背，或
    與解釋判例有所牴觸者而言，至於法律上見解之歧異，聲請
    人對之縱有爭執，要難謂為適用法規顯有錯誤，而據為再審
    之理由。
二、本件聲請人民國94年度綜合所得稅結算申報，經法務部調查
    局臺北市調查處及財政部臺北市國稅局(下稱臺北市國稅局)
    通報及查得資料，查獲聲請人漏報取自永達保險經紀人股份
    有限公司(下稱永達公司)薪資所得新臺幣(下同)605,000元
    ；另相對人查獲聲請人漏報營利所得23,203元，合計漏報所
    得628,203元，乃歸戶核定聲請人綜合所得總額為2,748,453
    元、補徵應納稅額104,055元，並按所漏稅額6,043元及157,
    583元分別處以0.5倍及0.2倍之罰鍰計80,000元。聲請人就
    核定取自永達公司薪資所得605,000元及罰鍰處分不服，申
    請復查，未獲變更，提起訴願，案經相對人依訴願法第58條
    第2項規定重新審查原處分結果，認聲請人之主張為部分有
    理由，乃以98年12月29日中區國稅法字第0980061117號重審
    復查決定，將原處分(98年9月21日中區國稅法字第09800463
    50號復查決定)撤銷，並准予追減罰鍰47,275元，其餘復查
    駁回。聲請人仍不服，提起訴願，遭決定駁回，遂提起本件
    行政訴訟，嗣經原審以99年度簡字第109號判決(下稱原審判
    決)駁回，聲請人仍不服，提起上訴，復經本院99年度裁字
    第2728號裁定(下稱原確定裁定)駁回，聲請人猶未甘服，遂
    聲請再審，其主張略謂：(一)聲請人業已於上訴狀，就涉及
    原則性法律見解之處具體說明，依行政訴訟法第244條規定
    提起上訴，惟上訴審並無具體表明申請人所提主張有何不符
    ，僅以聲請人所陳理由並無涉及法律見解具有原則性為由，
    依行政訴訟法第249條第1項前段予裁定駁回，原確定裁定顯
    有行政訴訟法第273條第1項第1款「適用法規顯有錯誤」之
    再審事由，應予廢棄。(二)聲請人業已於上訴狀詳細說明臺
    北市國稅局96年6月5日財北國稅審二字第0960201843號函釋
    (下稱96年函釋)之緣由，並未改變財政部95年6月28日台財
    稅字第09504063430號函釋(下稱95年函釋)之見解，上訴審
    既認定「是被上訴人96年函釋係對於95年函釋重為說明，並
    未改變95年函釋之見解」，即應依96年函釋規定撤銷原審判
    決、訴願決定及原處分(含復查決定)，惟未依職權審酌，率
    以聲請人憑藉新見解請求重為認定為由，而逕依行政訴訟法
    第249條第1項前段予裁定駁回，顯有行政訴訟法第273條第1
    項第1款「適用法規顯有錯誤」之再審事由，應予廢棄。(三
    ) 原審判決未依職權究明租賃車輛為保險業務員招攬業務所
    必須，僅以聲請人未能證明租賃車輛係為公務使用為由，即
    遽予核認租賃車輛為私人使用。惟本件聲請人業已於行政訴
    訟上訴理由狀理由貳之一說明，依據行政訴訟法第136條準
    用民事訴訟法第277條規定，主張權利或權限者，原則上應
    就權利發生事實舉證，故本件舉證責任係在稅捐稽徵機關，
    原確定裁定未就聲請人所提主張加以詳查，仍指稱聲請人未
    能證明系爭車輛係為公務用途，而逕依行政訴訟法第249條
    第1項前段予裁定駁回，顯有行政訴訟法第273條第1項第1款
    「適用法規顯有錯誤」之再審事由，應予廢棄。另永達公司
    車輛使用辦法第1條規定「為協助同仁執行業務，特訂本辦
    法。本辦法所指『車輛』係指公務用之租賃車輛及公務用之
    私人車輛。」系爭車輛係聲請人招攬業務、服務保戶之用，
    確屬公務用途。(四)刑事司法機關調查證據之程序，其認定
    事實須達到超越合理懷疑之程度，遠較行政機關調查證據為
    周延，則行政機關應尊重司法機關所為之確定判決。司法院
    釋字第392號解釋稱憲法第8條第1項之司法機關包括檢察機
    關在內。則行政機關應尊重檢察機關確定文書認定之事實。
    原審判決未依職權審酌臺灣臺北地方法院檢察署檢察官偵查
    事證及其不起訴處分書之認定，僅以該不起訴書相對人非聲
    請人為由，認定不能拘束本案，聲請人業已於行政訴訟上訴
    狀理由貳之二說明，惟原確定裁定以不起訴處分書非為確定
    判決為由，而逕依行政訴訟法第249條第1項前段予裁定駁回
    ，違反本院32年判字第18號判例及司法院釋字第392號解釋
    ，顯屬適用法規錯誤，有行政訴訟法第273條第1項第1款「
    適用法規顯有錯誤」之再審事由，應予廢棄。(五)原審判決
    未依職權審酌財政部賦稅署96年12月18日台稅一發字第0960
    4554530號函之適當性，僅以本件扣繳稅款係在本件調查基
    準日後始補行扣繳為由，否准將該已依法繳納之扣繳稅額減
    除，聲請人業已於行政上訴狀理由參之二說明，惟原確定裁
    定以本件扣繳稅款係在本件調查基準日後始補行扣繳為由，
    逕予裁定駁回，適用法規顯有錯誤。(六)原審判決未依職權
    審酌行政罰法第24條規定「一行為不二罰」原則及稅捐稽徵
    法第44條但書規定，僅以行為主體不同為由，認定不能拘束
    本案，聲請人業已於行政訴訟上訴狀理由參之三說明，惟原
    確定裁定以行為主體不同為由，逕予裁定駁回，適用法規顯
    有錯誤，應予廢棄等語。經核上開再審理由無非對原確定裁
    定認本件無涉及法律見解具有原則性之法律見解為爭執，揆
    諸首揭說明，不得為再審理由，聲請人以原確定裁定有行政
    訴訟法第273條第1項第1款適用法規顯有錯誤之情事，聲請
    再審，顯無再審理由，應予駁回。至聲請人對原審判決提起
    再審之訴部分，本院則另為移送之裁定，附此敘明。
三、據上論結，本件聲請為無理由。依行政訴訟法第283條、第2
    78條第2項、第104條、民事訴訟法第95條、第78條，裁定如
    主文。
中　　華　　民　　國　　100　 年　　3　　 月　　10　　日
                    最高行政法院第二庭
                        審判長法官　高　啟　燦
                              法官　黃　合　文
                              法官　鄭　忠　仁
                              法官　劉　介　中
                              法官　陳　鴻　斌

以  上  正  本  證  明  與  原  本  無  異
中　　華　　民　　國　　100　 年　　3　　 月　　11　　日
　　　　　　　　　　　　　　　書記官　王　福　瀛